【裁判字號】    99,訴,3002
【裁判日期】    991130
【裁判案由】    毒品危害防制條例
【裁判全文】
臺灣板橋地方法院刑事判決              99年度訴字第3002號
公  訴  人  臺灣板橋地方法院檢察署檢察官
被      告  謝芷羚
上列被告因違反毒品危害防制條例案件，經檢察官提起公訴（99
年度毒偵字第5462號），及移送併辦審理（99年度毒偵字第6106
號），被告於本院準備程序中就被訴事實為有罪之陳述，經告知
被告簡式審判程序之旨，並聽取當事人之意見後，本院裁定進行
簡式審判程序，判決如下：
    主  文
謝芷羚施用第一級毒品，累犯，處有期徒刑捌月，扣案之海洛因
壹包（含包裝袋，驗餘淨重零點肆柒零玖公克）沒收銷燬之；又
施用第二級毒品，累犯，處有期徒刑肆月。應執行有期徒刑拾月
，扣案之海洛因壹包（含包裝袋，驗餘淨重零點肆柒零玖公克）
沒收銷燬之。
    事  實
一、謝芷羚前因施用毒品案件，經臺灣桃園地方法院裁定送觀察
    、勒戒及強制戒治後，於民國97年9 月16日執行完畢釋放，
    並經臺灣桃園地方法院檢察署檢察官以97年度戒毒偵字第37
    3 號為不起訴處分確定。復因詐欺案件，經臺灣桃園地方法
    院以97年度桃簡字第360 號判處有期徒刑3 月確定，於97年
    12月26日易科罰金執行完畢。詎仍不知悔改，於強制戒治執
    行完畢後5 年內，基於施用第一級毒品海洛因之犯意，於99
    年6 月29日22時許，在臺北縣三重市○○路○ 段70號9 樓G
    室之居所內，以針筒注射之方式，施用海洛因1 次。復基於
    施用第二級毒品甲基安非他命之犯意，於99年6 月30日11時
    許，在上揭居所內，將甲基安非他命放入吸食器燒烤之方式
    ，施用甲基安非他命1 次。嗣於99年6 月30日22時許，在上
    開居處為警查獲，並扣得上揭施用海洛因後所剩餘之海洛因
    1 小包（含包裝袋，驗餘淨重0.4709公克）。嗣經謝芷羚同
    意，採集尿液送驗後，呈鴉片類嗎啡及安非他命類陽性反應
    ，而查知上情。
二、案經臺北縣政府警察局移送臺灣板橋地方法院檢察署檢察官
    偵查起訴及移送併辦。
    理  由
一、按除被告所犯為死刑、無期徒刑、最輕本刑為3 年以上有期
    徒刑之罪或高等法院管轄第一審案件者外，於第一次審判期
    日前之準備程序進行中，被告先就被訴事實為有罪之陳述時
    ，審判長得告知被告簡式審判程序之旨，並聽取當事人、代
    理人、辯護人及輔佐人之意見後，裁定進行簡式審判程序，
    刑事訴訟法第273 條之1 第1 項定有明文。經核本件被告所
    犯係死刑、無期徒刑、最輕本刑為3 年以上有期徒刑以外之
    罪，其於準備程序中就被訴事實為有罪之陳述，經法官告知
    簡式審判程序之旨，並聽取公訴人、被告之意見後，本院爰
    依首揭規定，合議裁定由受命法官獨任進行簡式審判程序，
    合先敘明。
二、上揭犯罪事實，業據被告謝芷羚於本院審理時坦承不諱，且
    其於99年7 月1 日所採驗之尿液，經送往臺灣檢驗科技股份
    有限公司先以EIA 酵素免疫分析法初步檢驗，再以GC /MS氣
    相層析質譜儀法確認檢驗，結果均確呈第一級毒品海洛因代
    謝後嗎啡及第二級毒品甲基安非他命之陽性反應，此有該公
    司99年7 月15日報告編號UL/2010/70043 號濫用藥物檢驗報
    告、臺北縣府警察局偵辦毒品危害防制條例案刑事警察大隊
    被移送人姓名及代碼對照表、臺北縣政府警察局刑事警察大
    隊搜索扣押筆錄、扣押物品目錄表、交通部民用航空局航空
    醫務中心航藥鑑字第0995533 號毒品鑑定書各1 紙在卷足參
    ，復有海洛因1 包（含包裝袋，驗前淨重0.475 公克，驗餘
    淨重0.4709公克）扣案可資佐證，足認被告上揭自白核與事
    實相符，應堪採信。綜上，本件事證明確，被告犯行應堪認
    定，應依法論科。
三、核被告所為，係犯毒品危害防制條例第10條第1 項施用第一
    級毒品罪及同條第2 項施用第二級毒品罪。其於施用前後持
    有第一級毒品海洛因及施用前持有第二級毒品甲基安非他命
    之低度行為，應分別為施用之高度行為所吸收，均不另論罪
    。又被告先後施用第一級毒品及第二級毒品之犯行，犯意各
    別、行為互殊，應予分論併罰。臺灣板橋地方法院檢察署檢
    察官以99年度毒偵字第6106號移送併辦部分，與本件99年度
    毒偵字第5462號之犯罪事實均屬相同，兩者屬事實上同一案
    件，本院自得併予審理。又被告有事實欄所載之科刑紀錄與
    執行情形，有臺灣高等法院被告前案紀錄表1 份在卷可查，
    其於有期徒刑執行完畢後5 年以內，故意再犯本件有期徒刑
    以上之罪，均為累犯，均應依刑法第47條第1 項之規定加重
    其刑。爰審酌被告曾因施用毒品犯行受觀察勒戒執行，仍漠
    視法令禁制而犯本罪，顯未知所戒慎，惟兼衡其施用毒品所
    生危害，實以自戕身心健康為主，對於他人生命、身體、財
    產等法益，尚無明顯而重大之實害，暨其犯罪後坦認犯行之
    態度等一切情狀，就其前開所犯之罪，分別量處如主文所示
    之刑，暨定其應執行之刑，以示懲儆。
四、扣案之海洛因1 包（含包裝袋，驗前淨重0.475 公克，驗餘
    淨重0.4709公克）為第一級毒品，不問屬於犯人與否，應依
    毒品危害防制條例第18條第1 項前段沒收銷燬之。至扣案之
    注射針筒4 支，雖係被告所有，然據被告供稱並非供本件犯
    行所用之物，卷內亦無證據證明該注射針筒4 支與被告本件
    之犯行有何關連，爰不予宣告沒收，併此敘明。
據上論斷，應依刑事訴訟法第273 條之1 第1 項、第299 條第1
項前段，毒品危害防制條例第10條第1 項、第2 項、第18條第1
項前段，刑法第11條前段、第47條第1 項、第51條第5 款，判決
如主文。
本件經檢察官張瑞玲到庭執行職務。
中    華    民    國    99    年    11   月     30    日
                  刑事第十六庭    法  官   魏俊明
上列正本證明與原本無異。
如不服本判決應於收受判決後10日內向本院提出上訴書狀，並
應敘述具體理由。其未敘述上訴理由者，應於上訴期間屆滿後20
日內向本院補提理由書（均須按他造當事人之人數附繕本），「
切勿逕送上級法院」。
                                  書記官   陳香君
中    華    民    國    99    年    11    月    30    日
附錄本案論罪科刑法條全文：
毒品危害防制條例第10條
施用第一級毒品者，處6 月以上5 年以下有期徒刑。
施用第二級毒品者，處3 年以下有期徒刑。

司法院資訊處製作；財團法人民間司法改革基金會備份。
